# 请教陈版及各位老师合并控制问题

提问人：lxj1976315 时间：2014-11-15 09:13:53
陈版及各位老师好，我公司近日与其他公司共同发起成立一家公司（以下称甲公司），公司注册资本 16 个亿，我公司要实现对甲公司的报表合并，想请教在后述结构设计下，按新准则我公司是否对甲公司实现了控制，合并财务报表的目的能否实现。 一、股权比例：我公司（以下称A公司）持股49%，通过我公司完全控制的一家基金公司持股6%，即我公司直接、间接持有甲公司55%股份。
二股东（以下称B公司）持股40%，三股东（以下称C公司）持股5%。 二、董事会及经营层：董事会由三名董事组成，A公司推荐两名董事，B公司推荐一名董事，董事长由A公司提名，总经理由A公司提名，财务总监由B公司提名。 三、股东会特别决议事项：
以下事项须经全体股东所持表决权的三分之二以上通过： 1) 修改公司章程； 2) 对增加或者减少注册资本作出决议； 3) 对合并、分立、解散或者变更公司形式等事项作出决议； 4) 审议批准公司的利润分配方案和弥补亏损方案。 除上述事项外的其他事项由全体股东所持表决权的二分之一以上通过四、董事会特别决议事项：以下事项须经由全体董事一致同意才能通过： 1) 审议批准投管公司单笔金额超过投管公司净资产5%的对外投资； 2) 审议批准投管公司单笔金额超过净资产10%的对外举债及购买和出售资产，对非投管公司子公司的担保事项等。 除上述事项外的其他事项经全体董事超过半数以上同意即可通过。多谢各位老师！

回答人：chenyiwei
由于利润分配和亏损弥补是公司重要的财务活动，通常理解其他股东对该事项的否决权属于实质性权利，会影响到A公司对甲公司是否具有控制权的判断。很奇怪为什么其他股东可以不要其他相关活动的否决权，而独独在意对利润分配事项的否决权？如果贵公司希望合并该甲公司，还是建议与其他股东协商，将该项内容改为股东会过半数通过。

提问人：lxj1976315 时间：2014-11-15 10:03:01
陈老师，如果“利润分配和亏损弥补”这一条实在谈不下来，我公司合并了甲公司，事务所审计时是否严重到会出保留意见呀？

回答人：chenyiwei
需要综合分析考虑。你看看能否从其他途径（例如权力来源于表决权以外的其他情形，即“事实控制”）的角度证明确实存在对该被投资公司的控制权？

提问人：lxj1976315 时间：2014-11-15 10:07:11
另想请教陈版，以下三条事项的否决权是否是实质性权利呢？ 重大对外担保、融资借贷、发行债券或股票； 股票、债券、期货、期权、外汇及其他高风险金融及金融衍生工具投资； 重大资产抵押、资产处置、对外投资

回答人：chenyiwei
如果这些事项预计在日常经营活动中很少发生，正常经营情况下不会涉及到动用此权力，可以认为是保护性的。